【裁判字號】    98,簡抗,3
【裁判日期】    981228
【裁判案由】    偽造文書
【裁判全文】
臺灣臺南地方法院刑事裁定               98年度簡抗字第3號
抗  告  人
即  被  告  甲○○
上列抗告人因偽造文書案件，不服本院臺南簡易庭中華民國98年
12月3日所為98年度簡字第2389號裁定，提起抗告，本院管轄第
二審合議庭裁定如下：
    主  文
抗告駁回。
    理  由
一、抗告意旨係以：抗告人因有中度精神障礙及家境清寒，又需
    扶養子女及父母親，根本無法繳清罰款，請法院諒解其因有
    病在身，導致不知幾時要上訴，時間、日期都沒辦法記得，
    因而錯失上訴期間，請求法院給予一次機會得以再行上訴，
    為此，爰依法提出抗告等語。
二、按提起上訴，應自簡易判決送達之日起十日內為之，又原審
    法院認為上訴不合法律上之程式或法律上不應准許或其上訴
    權已喪失者，應以裁定駁回之，刑事訴訟法第455條之1第3
    項、第349條、第362條前段分別定有明文。
三、經查，原審簡易判決係於98年10月21日送達抗告人即被告之
    住所地臺南市○區○○路2段576巷15號9樓之1，並由抗告人
    之受雇人即大道新城第五區管理室代為收受，有送達證書一
    紙在卷可稽，而抗告人住所地位於臺南市北區，自無在途期
    間之問題，是以抗告人如有不服，至遲應於98年10月31日前
    提出上訴，然抗告人卻延至同年11月5日始遞送上訴狀（書
    狀抬頭表明為「民事起訴請求離婚事件」，惟案號則為原審
    案號，經書記官與抗告人電話聯繫後，始確認係對原審判決
    聲明上訴，見原審卷第14、17頁）至本院收受，有抗告人所
    提上開書狀蓋有本院收狀戳章可按，是抗告人所提上訴，業
    已逾越法定上訴期間，其上訴顯非合法。原裁定因而以上訴
    逾期為由，駁回上訴，並無不合。至抗告意旨指稱其因有病
    在身，以致於不能記得上訴期間云云，惟查，依抗告人所提
    身心障礙手冊影本一紙觀之，抗告人係於98年2月16日始經
    判定為中度精神障礙患者，且依其前後三份上訴書狀內容觀
    察，抗告人尚能識字，並能就事理為清楚之陳述，則其智識
    程度難認有何缺陷，並非不能理解原審簡易判決書內關於「
    如不服本判決應於收受送達後10日內向本院提出上訴書狀」
    之文義，乃抗告人遲至98年11月5日始提出上訴狀，則其所
    為之上訴顯然已經逾期；再者，抗告人請求給予上訴機會之
    訴求，主要是擔憂罰金無力繳清，然此屬抗告人得否依新修
    正之刑法第41條第2、3項規定向執行檢察官請求易服社會勞
    動之情狀，非必上訴途徑始得予以救濟或免除。綜此，抗告
    意旨指摘原裁定不當，提起抗告，為無理由，應予駁回。
據上論斷，依刑事訴訟法第455條之1第4項、第5項、第412條，
裁定如主文。
中    華    民    國    98    年    12    月    28    日
            刑事第十五庭  審判長法  官  吳勇輝
                                法  官  鄭燕璘
                                法  官  林彥君
以上正本證明與原本無異
本裁定不得抗告。
                                書記官  莊淑雅
中    華    民    國    98    年    12    月    29    日

司法院資訊處製作；財團法人民間司法改革基金會備份。
